【裁判字號】    95,易,1515
【裁判日期】    951026
【裁判案由】    竊盜
【裁判全文】
臺灣板橋地方法院刑事判決              95年度易字第1515號
公  訴  人  臺灣板橋地方法院檢察署檢察官
被      告  乙○○原名高昌裕.
上列被告因竊盜案件，經檢察官提起公訴（九十五年度偵字第一
五九一九號），於被告為有罪之陳述後，本院合議庭裁定由受命
法官獨任依簡式審判程序審理，茲判決如下：
    主  文
乙○○竊盜，處拘役伍拾玖日，如易科罰金，以銀圓參佰元即新
臺幣玖佰元折算壹日。
    事  實
一、乙○○前因過失傷害案件，經本院以九十四年度交易字第一
    六一號判處有期徒刑四月，緩刑三年確定，現仍於緩刑期中
    。又因誣告案件，經本院以九十五年度簡字第七七二號判處
    拘役三十日確定，甫於民國九十五年四月二十八日以易科罰
    金執行完畢（以上均不構成累犯）。其基於意圖為自己不法
    所有之犯意，於九十五年三月十一日凌晨三時許，在位於臺
    北縣新莊市○○路四八七巷一弄十二號之地下室停車場內，
    竊取甲○○所有機車排氣管二支，得手後隨即逃逸，並將所
    竊取之上開其中一支排氣管交由不知情之林志懋上網拍賣，
    嗣因甲○○發現遭竊之排氣管在網路上拍賣，遂報警處理，
    經警循線查獲，始悉上情。
二、案經甲○○訴由臺北縣政府警察局新莊分局移送臺灣板橋地
    方法院檢察署檢察官偵查起訴。
    理  由
一、上揭犯罪事實，業據被告乙○○自白不諱，核與告訴人甲○
    ○指訴之遭竊與發覺情節相為合致，復與證人李易儒（即出
    售該二支排氣管予告訴人之人）與林志懋（即受被告委託於
    拍賣網頁出售其中乙支排氣管之人）於警詢中之供述相為合
    致，堪認被告上開自白應與事實相符。此外，復有現場監視
    錄影帶翻攝相片、拍賣網頁資料與物品相片及贓物認領保管
    單等在卷可為佐據，本件事證已臻明確，被告如事實欄所載
    犯行堪以認定，應予依法論科。
二、按被告行為後，刑法及其施行法於九十四年一月七日修正，
    並自九十五年七月一日施行，另罰金罰鍰提高標準條例第二
    條之規定配合刑法修正同時刪除。依修正後刑法第二條第一
    項之規定：「行為後法律有變更者，適用行為時之法律。但
    行為後之法律有利於行為人者，適用最有利於行為人之法律
    。」。上開刑法、刑法施行法等相關法律之修正雖非個別刑
    罰處罰規定或構成要件之變更，然已影響行為人刑罰之法律
    效果，應屬刑法第二條第一項所定之法律變更（最高法院八
    十三年度台非字第一九九號判決意旨參照）。是本件自應就
    被告適用修正前後相關規定法律效果綜合比較後，依上開規
    定適用法律，並應依比較後之結果一體適用，不得就新舊法
    個別項目割裂適用（最高法院九十五年第八次刑事庭會議決
    議意旨參照）。茲比較說明如下：
  (一)核被告乙○○所為，依其行為時法即刑法及其施行法於九十
    五年七月一日修正施行前之規定，係犯刑法第三百二十條第
    一項之竊盜罪。
  (二)而依刑法及其施行法於九十五年七月一日修正施行，及罰金
    罰鍰提高標準條例第二條之規定配合刑法修正同時刪除之相
    關規定，被告所涉刑法第三百二十條第一項論罪條文之構成
    要件與法定刑本身固無修改；而其中罰金刑部分，其最高額
    原依罰金罰鍰提高標準條例第一條前段之規定提高，修正後
    罰金罰鍰提高標準條例第一條前段停止適用，並增訂刑法施
    行法第一條之一，將上開罰金刑之貨幣單位改為新臺幣，並
    提高為三十倍，以此計算其金額與修正前之金額相同，是罰
    金刑之最高額部分亦無實質變動；然罰金刑之最低額因刑法
    第三十三條第五款之修正，由原先經罰金罰鍰提高標準條例
    提高後之銀圓一百元（合新臺幣三百元），再提高為新臺幣
    一千元，自以修正前之規定較輕。又被告如處以得易科罰金
    之刑度，其易科罰金之標準依修正前第四十一條第一項前段
    及修正前罰金罰鍰提高標準條例第二條之規定，係以銀圓一
    百元、二百元及三百元（即新臺幣三百元、六百元及九百元
    ）折算乙日，修法後罰金罰鍰提高標準條例第二條刪除，並
    修正刑法第四十一條第一項前段之折算標準為新臺幣一千元
    、二千元及三千元，則修法後得以罰金易科之折算標準既為
    提高，較之修法前之規定自無有利於行為人之情形。是就上
    開本件所涉各法律適用項目綜合比較結果，修法後之規定並
    無有利於行為人之情形，應依刑法第二條第一項前段之規定
    ，適用被告行為時即刑法及其施行法於九十五年七月一日修
    正施行前之規定，其適用內容如前二(二)所述。
  (二)爰審酌被告有事實欄所載之前科紀錄，有卷附臺灣高等法院
    被告前案紀錄表足參，雖不構成累犯，然己足認素行不佳，
    因圖私利而為本件犯行，犯罪之動機目的可訾，所竊物品價
    值亦非微，然其現年二十一歲，現仍於北臺灣科學技術學院
    就讀，因一時失慮而為本件犯罪，於本院審理中亦能坦認犯
    行，犯罪後之態度尚稱良好，復己與告訴人達成民事調解等
    一切情狀，量處如主文所示之刑，並諭知易科罰金之折算標
    準，以資儆懲。
據上論斷，應依刑事訴訟法第二百七十三條之一第一項、第二百
九十九條第一項前段，刑法第二條第一項前段、第三百二十條第
一項，修正前刑法第四十一條第一項前段，罰金罰鍰提高標準條
例第一條前段、修正前罰金罰鍰提高標準條例第二條，判決如主
文。
本案經檢察官丙○○到庭執行職務。
中    華    民    國    95    年    10    月    26    日
                  刑事第十一庭  法  官  楊  博  欽
以上正本證明與原本無異
如不服本判決應於送達後十日內向本院提出上訴狀
                                書記官  李慈容
中    華    民    國    95    年    10    月    26    日
附錄本案論罪科刑法條全文：
中華民國刑法第三百二十條
  意圖為自己或第三人不法之所有，而竊取他人之動產者，為竊
  盜罪，處五年以下有期徒刑、拘役或五百元以下罰金。
  意圖為自己或第三人不法之利益，而竊佔他人之不動產者，依
  前項之規定處斷。
  前二項之未遂犯罰之。


司法院資訊處製作；財團法人民間司法改革基金會備份。
